# 影视业务收入确认

提问人：7847748 时间：2019-11-24 11:42:31
您好陈老师，实务中遇到如下问题向您请教：
A公司从 B公司以 100 万元购买已拍摄完成网剧，并取得该剧版权，同时委托 B公司负责发行。A 公司收到发行收入扣除 B公司发行费后对收益进行分配。A 占比16.7%，B占比 48.3%，C 占比 15%,D 占比 20%。
据公司介绍，B 公司制作成本600-700 万，由于资金断裂该剧低价卖给 A公司。
请教陈老师，A公司收到发行费可否全额确认收入？@chenyiwei

回答人：chenyiwei
B 公司的发行费用如何计算？A 是否完全不参与发行？为何 A 的收益分成比例只有 16.7%？B 公司总体上在发行收入中可享有多少份额和比例？其他两个投资者 C、D 的角色及其与 A 的关系？